臺灣高等法院交通事件裁定　　　　　　100年度交抗字第696號
抗　告　人
即受處分人　王進財
上列抗告人因違反道路交通管理處罰條例案件，不服臺灣板橋地
方法院，中華民國100年4月22日所為裁定（100年度交聲字第945
號），提起抗告，本院裁定如下
    主  文
抗告駁回。
    理  由
一、原裁定意旨略以：抗告人即受處分人（下稱受處分人）王進
    財於民國99年10月19日15時33分許，駕駛車牌號碼5972-KT
    號自小客貨車，行經新北市○○區○○路與民權街口（往三
    峽），因有「不遵守道路交通標線之指示（紅燈超越停止線
    ）」（原裁定誤載為燈光號誌管制之交岔路口闖紅燈）之違
    規行為，違反道路交通管理處罰條例第60條第2項第3款規定
    ，經警逕行舉發，原處分機關（交通部公路總局臺北區監理
    所）乃於100年3月7日裁處受處分人罰鍰新臺幣（下同）900
    元，因受處分人上開違規事實屬實，原處分機關所為上揭裁
    處並無不當，因而裁定駁回受處分人之異議等語。
二、經查：
(一)受處分人於上揭時地，因駕駛上開自小客貨車經警認有「不
    遵守道路交通標線之指示（紅燈超越停止線）」之違規行為
    ，而逕行舉發後，經原處分機關以受處分人違反道路交通管
    理處罰條例第60條第2項第3款，裁處罰鍰900元規定等情，
    有交通部公路總局臺北區監理所100年3月7日以北監自裁字
    第裁40-CG0000000號違反道路交通管理事件裁決書在卷可稽
    。
(二)受處分人於聲明異議狀時自承其確於前揭時間，駕駛上開自
    用小客車，行經新北市○○區○○路與民權街口時煞停於該
    路口一情不諱（原審卷第4頁），惟辯稱：伊係在綠燈最後
    一秒將要轉換燈號之際，立即煞車停在該處，絕無違規超越
    停止線之意，警察單位單憑照片舉發伊違規，未實地了解情
    況，草率執法，實有未恰云云。惟按圓形紅燈車輛面對圓形
    紅燈表示禁止通行，不得超越停止線或進入路口，道路交通
    標誌標線號誌設置規則第206條第5款定有明文。而交通標誌
    、標線、號誌之指示、警告、標制等設置，本具有公示、公
    信之效果，車輛駕駛人自應隨時注意各路段所設立之標誌、
    標線並遵行之，否則任何用路人枉顧道路交通標誌、標線、
    號誌之設置而恣意使用道路，將無法維護交通安全秩序。依
    卷附採證照片所示（原審卷第9頁），該處號誌由綠燈轉為
    黃燈後，由黃燈轉為紅燈時間為3秒9，受處分人駕駛上開自
    小客貨車，於前揭時、地，在紅燈亮起後5秒1未停止於停止
    線後方（駛壓感應線）經拍攝第1張照片，嗣於紅燈亮起後5
    秒9再經拍攝第2張照片，依該照片所示受處分人汽車逐漸遠
    離停止線，顯見受處分人於燈號轉換為紅燈後拍攝第1、2張
    照片過程中已然闖越停止線，並持續前進，有新北市政府警
    察局100年2月11日北警交字第1000020040號函及函附之採證
    照片在卷可稽（原審卷第4至11頁）。是受處分人於舉發時
    地，於黃燈警示3秒9後轉為紅燈，並於紅燈亮起5秒1及5秒9
    時，有超越停止線，未遵守道路交通標線指示之事實，已臻
    明確。至受處分人辯稱伊於綠燈最後一秒緊急煞停，絕無違
    規超越停止線之意云云，然以該路口黃燈轉紅燈時間為3秒9
    ，而紅燈開始至拍攝第1張違規照片時間為5秒1，已有9秒以
    上之反應時間，若計至拍攝第2張違規照片之5秒9，更有9秒
    8以上之反應時間，致非無從避免而致違規等情，受處分人
    以前詞置辯，顯係避重就輕之詞，無從推翻前揭採證照片顯
    示之違規情節，自非足採。
三、綜上所述，原審以受處分人駕駛上開自小客貨車於前揭時地
    有「不遵守道路交通標線之指示（紅燈超越停止線）」（原
    裁定誤載為燈光號誌管制之交岔路口闖紅燈）之違規行為明
    確，認原處分機關依道路交通管理處罰條例第60條第2項第3
    款規定裁處罰鍰900元無誤，經核並無不當。受處分人未附
    理由提起本件抗告，指摘原裁定不當，為無理由，應予駁回
    。
據上論結，應依道路交通事件處理辦法第25條，刑事訴訟法第41
2條，裁定如主文。
中    華    民    國    100    年    6    月    17    日
                  刑事第二十一庭審判長法  官  周政達
                                      法  官  許永煌
                                      法  官  楊力進
以上正本證明與原本無異。
不得再抗告。
                                      書記官  彭威翔
中    華    民    國   100    年    6     月    17    日